臺灣彰化地方法院刑事判決　　　　　　　　　　　　　　九十年度易字第三八四號
　　公　訴　人　臺灣彰化地方法院檢察署檢察官
　　被　　　告　戊○○
右列被告因竊盜案件，經檢察官提起公訴（八十九年度偵字第八一八二、八四四三號
、八十九年度偵緝字第二五六號）及移送併案審理（九十年度偵字第五七七六號），
本院判決如左：
    主  文
戊○○連續竊盜，處有期徒刑陸月，如易科罰金，以佰元折算壹日。
    事  實
一、戊○○前曾於民國八十九年五月一日，因竊盜案件，經本院員林簡易庭判處有期
    徒刑三月、緩刑三年確定（嗣經撤銷緩刑，惟尚未執行完畢，不構成累犯）。詎
    因缺款花用且乏代步之工具，竟另行基於為自己不法所有意圖之概括犯意，先於
    八十九年十月二十二日（起訴書誤載為八十九年十月十七日）傍晚時分，在彰化
    縣員林鎮○○路夜市某車號不詳之機車上，竊取不詳姓名之人所持有之庚○○所
    有、內裝有全民健康健保卡（以下簡稱健保卡）一張、原子筆一支及感冒藥等物
    之紙袋一個【前開物品係庚○○於八十九年十月十七日下午四時許，在彰化縣花
    壇鄉白沙村大厝巷二六號前，連同置放上開紙袋內之所有衣服兩件、茶杯一個及
    現金新臺幣（下同）四千元等物併同失竊】；又於八十九年十月二十四日下午五
    時四十五分許，在彰化縣員林鎮○○路○段二四０號前，竊得陳怡安所有放置在
    機車踏板處之書包一個（內有書本七本、作業簿四本及鉛筆盒一個等物）；再於
    八十九年十一月十九日下午九時許，在彰化縣員林鎮○○街七六號前，以丙○○
    疏未拔除、插放在車牌號碼ＫＩＵ─四六九號機車上之鑰匙一支，發動前開丙○○所有之機車，並騎乘離去之方式，竊取上開機車一部。嗣先於八十九年十月二
    十六日下午六時三十分許，為警在彰化縣員林鎮○○路與三民街口查獲，並起出
    前開庚○○所有之健保卡一張（已由庚○○領回）及陳怡安所有之書包一個（內
    有書本七本、作業簿四本及鉛筆盒一個等物，業由陳怡安之母親丁○○領回）；
    又因八十九年十二月十二日下午五時三十分許，徐坤煙（所涉竊盜罪嫌，業經臺
    灣彰化地方法院檢察署檢察官於九十年八月三十日，以九十年度偵字第三五六五
    號案件為不起訴之處分）騎乘前開向戊○○借得之車牌號碼ＫＩＵ─四六九號機
    車，途經彰化縣埔心鄉○○路○段四三四巷三八號前為警查獲，於偵查中徐坤煙
    供稱上開機車係戊○○所竊取等語而查獲。
二、案經彰化縣警察局員林分局移送臺灣彰化地方法院檢察署檢察官偵查起訴暨臺灣
    彰化地方法院檢察署檢察官自動檢舉偵查後移送併案審理。
    理  由
一、訊據被告戊○○對於右揭事實坦承不諱，且經證人即被害人庚○○、丙○○、陳
    怡安之母親丁○○於警訊中指述綦詳；又刑法竊盜罪之客體，並不以竊取他人之
    所有權為限，凡為他人所持有，縱為不法，亦得為竊盜罪之客體，前開庚○○所
    有內裝健保卡一張、原子筆一支及感冒藥等物之紙袋一個，雖為不詳姓名之人所
    竊而為其持有中，然被告對之行竊，揆諸上揭說明，仍有竊盜罪之適用。此外，
    並有贓物認領保管單三紙、健保卡影本一張、查獲物照片三幀及車輛竊盜、車牌
    失竊資料個別查詢報表─查詢車輛認可資料一件在卷可稽，本件事證明確，被告
    犯行洵堪認定。
二、核被告所為，係犯刑法第三百二十條第一項之竊盜罪。又公訴人雖未敘及被告於
    八十九年十一月十九日下午九時許，在彰化縣員林鎮○○街七六號前，竊取丙○○所有之車牌號碼ＫＩＵ─四六九號機車一部之竊盜犯行，然此部分與前開起訴
    書所載之竊盜犯行間，有連續犯之裁判上一罪關係，而為起訴效力所及，本院自
    應併予審判，附此敘明。再被告先後三次之竊盜犯行，時間緊接，犯罪構成要件
    相同，顯係基於概括之犯意反覆為之，為連續犯，應依連續犯之規定論以一罪，
    並加重其刑。爰審酌被告有竊盜前科之素行，犯罪之動機、目的係為圖一己之私
    利、手段、竊取物品之價值、所生危害及犯罪後之態度等一切情狀，量處如主文
    所示之刑，並諭知易科罰金之折算標準（按被告行為後，刑法第四十一條業於九
    十年一月十日修正公布，同年十二日生效，修正後刑法第四十一條第一項前段規
    定「犯最重本刑為五年以下有期徒刑以下之刑之罪，而受六個月以下有期徒刑或
    拘役之宣告，因身體、教育、職業、家庭之關係或其他正當事由，執行顯有困難
    者，得以一元以上三元以下折算一日，易科罰金。」，與修正前刑法第四十一條
    規定「犯最重本刑為三年以下有期徒刑以下之刑之罪，而受六個月以下有期徒刑
    或拘役之宣告，因身體、教育、職業、家庭之關係，執行顯有困難者，得以一元
    以上三元以下折算一日，易科罰金。」不同。依刑法第二條第一項前段規定，比
    較新舊法之結果，以新法較有利於行為人，自應適用裁判時之法律即修正後刑法
    第四十一條第一項前段之規定，是被告本件所受宣告之刑即得諭知易科罰金之折
    算標準，併此敘明），以示懲儆。至公訴人認被告先前已有竊盜前科，於緩刑中
    又再犯本件竊盜罪，足見被告具有犯罪習慣，聲請本院依竊盜犯贓物犯保安處分
    條例之規定，併以諭知應於刑之執行前令入勞動場所強制工作；惟被告犯本件竊
    盜罪係受有期徒徒刑六月之宣告，未達有期徒刑一年以上，依同法第二條第四項
    之規定，並不適用該條例，故無從併為應於刑之執行前令入勞動場所強制工作之
    諭知，併此敘明。
三、又公訴意旨另略以：被告於八十九年六月九日凌晨零時四十五分許，在彰化縣彰
    化市○○路○段附近，竊取乙○○所有之車牌號碼ＫＷＨ─二二六號機車一輛，
    得手後供為己用；復於八十九年十月十六日下午六時許，在彰化縣社頭鄉○○○
    路四二四號前，竊取甲○○所有車牌號碼ＹＨＢ─八五七號機車，因認被告此部
    分亦涉有竊盜罪嫌。按犯罪事實應依證據認定之，無證據不得推定其犯罪事實，
    又不能證明被告犯罪者，應諭知無罪之判決，刑事訴訟法第一百五十四條、第三
    百零一條第一項分別定有明文。公訴人認被告涉有前開竊盜罪嫌，無非係以被害
    人乙○○、甲○○於警訊中之指訴、贓物認領保管單二紙、照片四張及被告對於
    機車來源供述不一，且無法交代「阿章」、「阿源」之真實姓名及年籍資料為主
    要論據。訊據被告堅決否認有何此部分之竊盜犯行，辯稱：車牌號碼ＫＷＨ─二
    二六號機車，係伊於八十九年十月二十六日為警查獲當日上午，在彰化縣員林火
    車站對面，向真實姓名不詳、年約二十餘歲、綽號「阿彰」之男子借得；車牌號
    碼ＹＨＢ─八五七號機車，則係伊在彰化縣員林鎮的明湖國小附近，向真實姓名
    不詳、年約二十餘歲、綽號「阿源」之男子借得，均非伊竊取而來之機車等語。
    經查：被告自警訊、偵查迄本院審理時，均一致供稱前開機車二部，係伊分別向
    綽號「阿章」及「阿源」之男子所借取，伊並未竊盜上開二部機車；又被害人甲○○及乙○○二人，於警訊中僅指陳彼等之機車失竊，並未指述機車係遭被告所
    竊之相關事證；又卷附機車照片四幀及贓物認領保管單二紙，則僅足以證明查獲
    機車之樣式，且上開機車二部業由被害人領回；另被告雖無法交代「阿章」、「
    阿源」之真實姓名、年籍資料，且被告對於借得贓車之地點，先後所述不一，然
    上開種種，均不足為前開機車二部，係被告竊取之積極事證。此外，復查無其他
    積極確切之證據，足資證明被告有何公訴人起訴此部分之竊盜犯行，不能證明被
    告犯罪，惟公訴人認此部分與前開被告涉犯之竊盜犯行間，有連續犯之裁判上一
    罪關係，爰不另為無罪之諭知。
四、又臺灣彰化地方法院檢察署檢察官以九十一年一月四日辛○朝公字第五一六號函
    移送併辦（即臺灣彰化地方法院檢察署九十年度偵字第六九五０號）部分，認被
    告另涉有竊取己○○所有車牌號碼ＫＩＩ─三０二號機車一部之竊盜犯行。惟訊
    據被告堅詞否認有此部分之竊盜犯行，且被害人己○○於本院審理時亦到庭證稱
    ：不知機車係何人所偷等語，復查無其他積極證據足認此部分與前開被告有罪部
    分之竊盜犯行間，有連續犯之裁判上一罪之關係，本院無從併辦，自應退回檢察
    官為妥適之處理，附此敘明。
五、至被告是否另涉犯收受車牌號碼ＫＷＨ─二二六號、ＹＨＢ─八五七號贓車之收
    受贓物犯行，亦應由檢察官另行偵查。
據上論斷，應依刑事訴訟法第二百九十九條第一項前段，刑法第二條第一項前段、第
五十六條、第三百二十條第一項、第四十一條第一項前段，罰金罰鍰提高標準條例第
一條前段、第二條，判決如主文。
本案經檢察官林映姿到庭執行職務。
中      華      民      國    九十一    年      四      月     十五     日
                                臺灣彰化地方法院刑事第三庭
                                    法      官  李  雅  俐
右正本證明與原本無異。
如不服本判決，應於判決送達後十日內，向本院提出上訴狀（須附繕本）。
告訴人或被害人對於判決如有不服具備理由請求檢察官上訴者，其上訴期間之計算係
以檢察官收受判決正本之日期為準。
                                    法院書記官  莊  何  江
中      華      民      國    九十一    年      四      月     十九     日
附錄論科刑法條：
刑法第三百二十條第一項：
意圖為自己或第三人不法之所有，而竊取他人之動產者，為竊盜罪，處五年以下有期
徒刑、拘役或五百元以下罰金。
